Yus randi



yusrandhyr@gmail.com



linkedin.com/in/yus-randi-2b858b12a



085298989742



https://github.com/yusrandi

Summary

Mobile Developer dengan 3 tahun pengalaman dengan bahasa Java, 1 Tahun dengan Bahasa Kotlin, dan 2 Tahun dengan Bahasa Dart dengan framework Flutter dan Framework Laravel untuk mengembangakn aplikasi mobile dan web admin. Telah mengembangkan lebih dari 10 aplikasi mobile dan mempublish ke playstore maupun appstore.

Experience

Mobile Engineer

PT Real Data Indonesia

Oct 2022 - Present (11 months)

Development aplikasi mobile android & IOS

Backend Web Developer & Mobile Developer

BKD Mamuju

Nov 2022 - Dec 2022 (2 months)

Freelancer Pembuatan Aplikasi android & IOS absensi mamuju beserta web admin dan restful API

Android Developer

Balai Karantina Pertanian Makassar

Oct 2018 - Nov 2018 (2 months)

Freelancer

Android Developer

PT Khatulistiwa Trans

Jan 2020 - Mar 2020 (3 months)

Freelance sebagai android developer serta back end web developer

Mobile Developer, Back End Web Developer

PT Rezky Sadel Motor

Jan 2022 - Mar 2022 (3 months)

freelance membuat aplikasi mobile sadel motor dan web adminnya

Mobile Engineer

MBC Peternakan UNHAS

Jan 2021 - Oct 2021 (10 months)

Freelance sebagai Mobile Developer dan Back End Web Developer

Education

Universitas Negeri Malang

2019 - Present

👩 Universitas Muslim Indonesia Makassar

Teknik Informatika 2014 - 2018

Licenses & Certifications



Pelatihan Penulisan Artrikel Ilmiah IEEE - Jurusan Teknik Elektro bersama dengan **IEEE UM Branch**



Pelatihan dan workshop Asisten dan Calon Asisten - Laboratorium FIK UMI



■ Technical (ETAP) Engineer Certif - international conference on electrica electronics and information engineering ICEEIE

Skills

Java • Kotlin • Flutter • Laravel • Python (Programming Language)